臺灣臺東地方法院刑事判決　　　　　　　 95年度易字第347號
公　訴　人　臺灣臺東地方法院檢察署檢察官
被　　　告　甲○○
上列被告因竊盜案件，經檢察官提起公訴（95年度偵字第2651號
）後，嗣因被告就被訴事實於準備程序中為有罪之陳述，本院合
議庭裁定由受命法官獨任進行簡式審判程序後，檢察官聲請改依
協商程序而為判決，本院判決如下：
    主      文
甲○○共同攜帶兇器竊盜，處有期徒刑柒月；又共同攜帶兇器竊
盜，處有期徒刑捌月，扣案之白麻繩壹條、塑膠繩伍條、手套壹
雙及鐵撬貳支均沒收；又共同攜帶兇器竊盜，處有期徒刑捌月；
應執行有期徒刑壹年拾月，緩刑肆年，緩刑期間付保護管束，扣
案之白麻繩壹條、塑膠繩伍條、手套壹雙及鐵撬貳支均沒收。
    事實及理由
一、犯罪事實：
（一）甲○○及丙○○（另行判決）共同基於意圖為自己不法所
      有之犯意聯絡，於民國95年10月29日夜間，持客觀上對於
      人之生命、身體、安全構成威脅之兇器一字起子1 把，由
      甲○○騎乘機車載同丙○○，沿途找尋下手行竊目標，行
      經臺東縣中華路4 段131號243號前時，由丙○○持一字起
      子撬開停放在該處之乙○○所有E7-7795 號自小客貨車之
      車門，而甲○○在旁把風之方式，共同竊取上開車輛，得
      手後供渠等作為代步工具使用，並將車內之現金新臺幣6,
      000元花費殆盡，之後又將該自小貨車懸掛之車牌2面拆卸
      後丟棄在臺東縣臺東市○○○路焚化爐附近之排水溝內。
（二）甲○○與丙○○另共同基於意圖為自己不法所有之犯意聯
      絡，於95年11月1日凌晨3時許，駕駛上揭自小貨車，及持
      丙○○所有之白麻繩1條、塑膠繩5 條、手套1雙及客觀上
      對於人之生命、身體、安全構成威脅之兇器鐵撬2 支，在
      臺東縣池上鄉池上大橋與初來大橋間之新武呂溪橋，竊取
      鐵道旁之不鏽鋼纜線防護槽底15個，將之置於前開小貨車
      上，嗣因小貨車已裝滿防護槽底，2人遂於次日（即2日）
      凌晨3 時許，接續前開竊盜犯意，再度返回上址接續竊取
      其餘之不鏽鋼纜線防護槽底15個得手。
（三）甲○○、丙○○復共同基於意圖為自己不法所有之犯意聯
      絡，於95年11月3日凌晨3時許，駕駛上揭自小貨車，及攜
      帶上開白麻繩1條、塑膠繩5條、手套1雙及鐵撬2支，在臺
      東縣關山鎮月眉里月眉橋與成功溪橋，竊取橋下之不鏽鋼
      纜線防護槽底15個，將之置於前開小貨車上，嗣因小貨車
      已裝滿，2 人遂於次日（即4日）下午4時許，接續前開竊
      盜犯意，再度返回上址接續竊取其餘之不鏽鋼纜線防護槽
      底22個及槽蓋4 片，得手後欲攜往不知情之威聯資源回收
      場變賣換現。詎渠等於95年11月5日上午7時50分許，駕駛
      上開自小貨車，行經臺東縣成都南路焚化爐旁50公尺處，
      為警查獲，而查悉上情，並扣得上開自小貨車1 輛（業據
      乙○○領回）、不鏽鋼纜線防護槽底22個、槽蓋4 片（業
      經交通部臺灣鐵路管理局職員丁○○領回）、白麻繩1 條
      、塑膠繩5條、手套1雙及鐵撬2支等物。
二、證據：
（一）被告甲○○於警詢、偵查及本院準備程序之自白。
（二）共同被告丙○○於警詢及偵查中之自白。
（三）證人乙○○、丁○○於警詢之證詞。
（四）卷附之贓物認領保管單2 紙、現場相片61幀及扣案之白麻
      繩1條、塑膠繩5條、手套1雙及鐵撬2支在卷足憑。
三、本件經檢察官與被告於審判外達成協商之合意且被告已認罪
    ，其合意內容為：被告願受科刑範圍為犯罪事實（一）部分
    有期徒刑7月，犯罪事實（二）部分有期徒刑8月，犯罪事實
    （三）部分有期徒刑8月，應執行有期徒刑1 年10月，緩刑4
    年，緩刑期間付保護管束之宣告。經查，上開協商合意並無
    刑事訴訟法第455條之4第1 項所列情形之一，檢察官聲請改
    依協商程序而為判決，本院爰不經言詞辯論，於協商合意範
    圍內為協商判決，合予敘明。扣案之白麻繩1條、塑膠繩5條
    、手套1雙及鐵撬2支，係共同被告丙○○所有，且被告2 人
    共犯本件犯罪所用之物，應依刑法第38條第1項第2款規定，
    併予宣告沒收。另被告持上開扣案物，分別為犯罪事實第2
    項及第3項之犯行，本院既已在犯罪事實第2項主文為沒收之
    諭知，為免執行之困擾，故在犯罪事實第3 項主文部分爰不
    重覆諭知沒收之。至被告持以竊盜之一字起子1 支，雖為共
    同被告丙○○所有且供犯罪所用之物，惟現已遺失且未扣案
    ，不能證明尚存在，為免日後執行上困難，爰不為沒收，附
    此敘明。
四、應適用之法條：刑事訴訟法第455條之4第2 項、第455條之8
    、刑法第28條、第321條第1項第3款、第51條第5款、第74條
    第1項第1款、第38條第1項第2款。
五、本判決除有刑事訴訟法第455條之4第1項第1款、第2款、第4
    款、第6款、第7 款所定情形之一，或違反同條第2項規定者
    外，不得上訴。
中　　華　　民　　國　　96　　年　　3 　　月　　16　　日
                  刑事第四庭    法  官  陳君鳳
以上正本證明與原本無異。
本件不得上訴。
                                書記官　洪月甚
中　　華　　民　　國　　96　　年　　3 　　月　　19　　日
附錄本案論罪科刑法條全文：
刑法第321條
犯竊盜罪而有左列情形之一者，處6月以上、5年以下有期徒刑：
一  於夜間侵入住宅或有人居住之建築物、船艦或隱匿其內而犯
    之者。
二  毀越門扇、牆垣或其他安全設備而犯之者。
三  攜帶兇器而犯之者。
四  結夥三人以上而犯之者。
五  乘火災、水災或其他災害之際而犯之者。
六  在車站或埠頭而犯之者。
前項之未遂犯罰之。
